zh-CN: 车牌安装孔数量: 0 (无孔); 2; 4; 6; 其他
bg-BG: Брой монтажни отвори на регистрационната табела: 0 (без отвори); 2; 4; 6; Друго
hu: Jármű rendszámtábla rögzítő furatainak száma: 0 (nincsenek furatok); 2; 4; 6; Egyéb
ko: 차량 번호판 장착 구멍 수: 0개(구멍 없음); 2개; 4개; 6개; 기타
sl-SI: Število montažnih lukenj registrske tablice vozila: 0 (brez lukenj); 2; 4; 6; Drugo
pt-BR: Placa veicular contagem de furos de montagem: 0 (sem furos); 2; 4; 6; Outro
vi: Số lượng lỗ gắn biển số xe: 0 (không lỗ); 2; 4; 6; Khác
fi: Ajoneuvon rekisterikilpien kiinnitysreikien määrä: 0 (ei reikiä); 2; 4; 6; Muu
el: Αριθμός οπών στήριξης πινακίδας κυκλοφορίας οχήματος: 0 (χωρίς οπές); 2; 4; 6; Άλλο
pt-PT: Número de orifícios de fixação da placa de matrícula do veículo: 0 (sem furos); 2; 4; 6; Outro
tr: Araç plaka montaj deliği sayısı: 0 (deliksiz); 2; 4; 6; Diğer
en: Vehicle license plate mounting hole count: 0 (no holes); 2; 4; 6; Other
da: Antal monteringshuller i nummerplade: 0 (ingen huller); 2; 4; 6; Andet
cs: Počet montážních otvorů registrační značky vozidla: 0 (bez děr); 2; 4; 6; Jiné
es: Número de orificios de montaje de la placa de identificación del vehículo: 0 (sin orificios); 2; 4; 6; Otro
ru: Количество монтажных отверстий номерного знака: 0 (без отверстий); 2; 4; 6; Другое
fr: Nombre de trous de montage de la plaque d’immatriculation: 0 (aucun trou); 2; 4; 6; Autre
sk-SK: Počet montážnych otvorov evidenčného čísla vozidla: 0 (bez otvorov); 2; 4; 6; Iné
ro-RO: Numărul de găuri de montare ale plăcuței de înmatriculare auto: 0 (fără găuri); 2; 4; 6; Altele
de: Anzahl der Befestigungslöcher des Fahrzeugkennzeichens: 0 (keine Löcher); 2; 4; 6; Sonstiges
hr-HR: Broj rupa za montažu registarske pločice vozila: 0 (bez rupa); 2; 4; 6; Ostalo
th: จำนวนรูยึดป้ายทะเบียนรถยนต์: 0 (ไม่มีรู); 2; 4; 6; อื่นๆ
zh-TW: 車牌安裝孔數: 0 (無孔); 2; 4; 6; 其他
sv: Antal monteringshål för fordonets registreringsskylt: 0 (inga hål); 2; 4; 6; Övrigt
pl: Liczba otworów montażowych tablicy rejestracyjnej pojazdu: 0 (brak otworów); 2; 4; 6; Inne
nb: Antall monteringshull for nummerskilt for kjøretøy: 0 (ingen hull); 2; 4; 6; Annet
lt-LT: Transporto priemonės valstybinio numerio montavimo skylių skaičius: 0 (be skylių); 2; 4; 6; Kita
nl: Voertuigkenteken montagegataantal: 0 (geen gaten); 2; 4; 6; Overig
ja: 車両用ライセンスプレート取付穴数: 0 (穴なし); 2; 4; 6; その他
it: Numero di fori di montaggio della targa del veicolo: 0 (senza fori); 2; 4; 6; Altro